【裁判字號】    89,易,1071
【裁判日期】    890628
【裁判案由】    傷害
【裁判全文】
臺灣高雄地方法院刑事判決                        八十九年度易字第一七一號
    公  訴  人  臺灣高雄地方法院檢察署檢察官
    被      告  乙○○
右列被告因傷害案件，經檢察官提起公訴 (八十九年度偵字第二四二一號)，本院判
決如左︰
    主  文
乙○○傷害人之身體，處有期徒刑肆月，如易科罰金，以佰元折算壹日。
    事  實
一、乙○○於民國八十八年十二月二十日二十三時許，在高雄縣鳳山市○○○街二十
    號住處，因不滿妻子甲○○○晚歸，而與甲○○○發生爭執，乙○○竟基於傷害
    之犯意，出手毆打甲○○○，致其受有右頸擦傷（一×一公分）、左下巴擦傷（
    一×Ｏ．二公分)之傷害。
二、案經甲○○○訴由高雄縣警察局鳳山分局移送臺灣高雄地方法院檢察署檢察官偵
    查起訴。
    理  由
一、訊據被告乙○○對於右揭與甲○○○發生爭執之犯罪事實，供認不諱，惟矢口否
    認有何傷害犯行，辯稱：「我不知道她為何會受傷，我十二月二十日當天告訴人
    回來後，我告訴她出去不要這麼晚回來，之後我就去睡覺，直到隔天她都沒有外
    出」云云。然查右揭事實，業據告訴人甲○○○指訴綦詳，核與被告之女即證人
    黃桂蓮結證稱：「我父親以前就有打我母親，只是一直沒有驗傷，直至八十八年
    十二月份至八十九年一月份我母親才有去驗傷，（這次）我母親有告訴我」情節
    相符，另參以告訴人於偵審中提出前曾於八十五年、八十六年間，及八十九年一
    月等傷害診斷證明書共四紙，此有大東醫院、鄭綜合醫院、五甲醫院診斷證明書
    附卷可參，顯見被告確實多年有來有婚姻暴力傾向，證人既係被告之女，如被告
    確未毆打告訴人，證人何須甘冒父女失和之危險，而故為不實之證言？此外，告
    訴人確受有如事實欄所示之傷害，亦有五甲社區醫院八十八年十二月二十一日之
    診斷證明書在卷可稽，堪信為真實。被告罪證明確，其空言諉卸之詞，無從採信
    ，犯行洵堪認定。
二、核被告所為，係犯刑法第二百七十七條第一項之傷害罪。審酌被告尚無犯罪前科
    ，素行尚可，與被害人結婚數十年，不知相互愛重，互相扶持，以安度晚年，僅
    因細故，即對老妻施以暴力，致原可圓滿、幸福之家庭瀕於破裂之危機，至屬不
    當，犯罪又飾詞狡辯，毫無思考如何重拾幸福家庭之悔意，惟告訴人受傷情形尚
    非嚴重等一切情狀，爰酌情量處如主文所示之刑，並諭知易科罰金之折算標準。
據上論斷，應依刑事訴訟法第二百九十九條第一項前段，刑法第二百七十七條第一項
、第四十一條、罰金罰鍰提高標準條例第一條前段、第二條，判決如主文。
本案經檢察官林敏惠到庭執行職務。
中      華      民      國    八十九    年      六      月    二十八    日
                                    臺灣高雄地方法院刑事庭
                                        審判長法官  林水城
                                              法官  郭錦茂
                                              法官  邱吳宇仙
右正本證明與原本無異。
如不服本判決，應於送達後十日內，向本院提出上訴狀。
                                            書記官  李文廣
中      華      民      國    八十九    年      六      月    二十八    日
附錄本判決論罪之法條全文
刑法第二百七十七條條第一項
傷害人之身體或健康者，處三年以下有期徒刑、拘役或一千元以罰金。


司法院資訊處製作；財團法人民間司法改革基金會備份。
